臺灣新竹地方法院民事小額判決  
111年度竹小字第122號
原      告  曾聰珠  
被      告  陳盛益  
訴訟代理人  陳柏蓁  
上列當事人間損害賠償事件，本院於民國111年3月3日辯論終結
，判決如下：
    主  文
原告之訴駁回。
    爭執事項之理由要領
一、按消滅時效，自請求權可行使時起算。因侵權行為所生之損
    害賠償請求權，自請求權人知有損害及賠償義務人時起，二
    年間不行使而消滅。民法第128條前段、第197條第1項前段
    分別定有明文。再依民法第144條第1項規定，消滅時效完成
    ，債務人取得拒絕履行之抗辯權，得執以拒絕給付。（最高
    法院85年度台上字第389號判例可資參照）。
二、原告主張被告於民國106年8月25日22時30至40分許持磚塊朝
    伊住宅2樓方向丟擲，因而致損壞伊住宅2樓之石棉瓦、洗衣
    機蓋子與儀表板、烘乾機啟動零件及致水塔凹陷；被告並對
    伊恫稱：「幹你娘」、「畜生」及「給你死」等言語，致使
    伊心生恐懼，復接續持菜刀、木棍等拍打機車椅座作勢威脅
    伊之生命、身體，致使伊心生恐懼等情，業據引用本院110
    年度竹簡字地631號刑事簡易判決，被告對此亦未爭執，固
    堪以認定。惟原告於106年8月25日已知悉有損害及賠償義務
    人為被告，然遲至110年8月16日始提出本件訴訟，此有原告
    刑事附帶民事起訴狀在卷可稽，自堪認原告之侵權行為損害
    賠償請求權確已罹於消滅時效。揆諸前開規定，被告主張時
    效抗辯，而拒絕給付，即非無據。
三、綜上，原告基於侵權行為損害賠償之法律關係，請求被告賠
    償給付毀損之損害新臺幣（下同）60,000元、恐嚇之精神上
    損害3,000元，合計63,000元，為無理由，應予駁回。
四、本件係原告於刑事訴訟程序提起之附帶民事訴訟，並經本院
    刑事庭裁定移送本院民事庭審理，依刑事訴訟法第504條第2
    項規定，應免納裁判費，且本件兩造亦無其他訴訟費用之支
    出，自無庸確定訴訟費用額，併予敘明。
中　　華　　民　　國   111    年      3   月    15    日
                  新竹簡易庭    法  官  汪銘欽
以上正本係照原本作成。
如對本判決上訴，非以其違背法令為理由不得為之，且須於判決
送達後二十日內以上訴狀記載上訴理由向本院提出上訴狀。如委
任律師提起上訴者，應一併繳納上訴審裁判費。
中　　華　　民　　國   111    年      3   月    15    日
                                書記官  周育瑜
附錄：
一、民事訴訟法第436條之18第1項：
    （小額訴訟程序）判決書得僅記載主文，就當事人有爭執事
    項，於必要時得加記理由要領。
二、民事訴訟法第436條之24第2項：
    對於小額程序之第一審裁判上訴或抗告，非以其違背法令為
    理由，不得為之。
三、民事訴訟法第436條之25：
    上訴狀內應記載上訴理由，表明下列各款事項：
    (一)原判決所違背之法令及其具體內容。
    (二)依訴訟資料可認為原判決有違背法令之具體事實。